【裁判字號】    99,簡上,9
【裁判日期】    990331
【裁判案由】    詐欺
【裁判全文】
臺灣板橋地方法院刑事判決               99年度簡上字第9號
上  訴  人  甲○○
即  被  告
上列上訴人即被告因詐欺案件，不服本院刑事庭民國98年10月8
日98年度簡字第6740號第一審刑事簡易判決（聲請簡易判決處刑
案號：98年度偵字16399 號）提起上訴，本院管轄之第二審合議
庭判決如下：
    主      文
上訴駁回。
甲○○緩刑貳年。
    事實及理由
一、本案經本院管轄第二審之合議庭審理結果，認原審以上訴人
    即被告甲○○犯刑法第30條第1 項前段、第339 條第1 項之
    幫助詐欺取財罪，且為累犯，乃判處有期徒刑3 月，如易科
    罰金，以新臺幣1 千元折算1 日，經核其認事用法及量刑均
    無違法或不當，應予維持，並引用原審刑事簡易判決書關於
    被告部分之記載事實、證據及理由如附件。
二、被告提起本件上訴略謂：伊是在報紙上找到一個應徵司機之
    工作機會，遂與對方聯絡，因對方表示須由伊交付銀行提款
    卡與密碼，藉以查證帳戶可否正常使用，伊始不疑有他將前
    開物品及資料交付，待覺有異後更曾主動前往銀行掛失帳戶
    ，顯見伊並無幫助他人詐欺取財之犯意云云。
三、然查：
（一）被告既自承先前已有遭詐欺集團騙取財物之被害經驗，且
      以其個人年歲與高職畢業之相當歷練，對當時所欲應徵者
      即汽車司機，衡其性質，應無可能對該等職務至多僅有接
      受指示載送客戶往返，藉以提供單純勞務給付之工作內容
      毫無所悉，凡此既均與收款匯兌之要素無涉，被告個人帳
      戶得否正常使用，又與其應徵適格有何牽連，被告既非至
      愚之人，察覺對方提出難謂合理之如斯要求，又豈能不生
      警覺或任何疑心；況被告若真信賴所請，亦非不得由被告
      陪同替其應徵者一齊至金融機構臨櫃查詢，倘為求詳盡，
      更無可能捨由被告授權對方為完全徵信，卻僅持單一帳戶
      提款卡為局部查閱之理，被告對此既難諉稱一無所知，所
      執前詞，自無從證其確屬無辜。
（二）又被告雖表示其亦為詐欺集團施用詐術騙取其銀行提款卡
      與密碼行為下之被害者，但查，本案應對被告加以責難者
      ，乃係其對上開情事絕不可能毫無預見，卻仍予容任將金
      融卡與密碼交出，終使詐欺集團有機可趁，待訛騙取信於
      被害人乙○○、丙○○後，順利自被告前述帳戶中領得被
      害人等所匯款項，被告對此結果發生確有提供助力之行為
      甚明。至被告是否亦受詐欺集團成員所騙，或有無在察覺
      有異之際立刻採取防範措施，既均無解於前開被告交付金
      融卡等物而出之時，主觀應已具備可能將遭他人為不法使
      用之間接故意相關認定，其自仍應負幫助他人為詐欺取財
      之刑責無疑。是被告前開所辯縱令非虛，亦對自身本應承
      擔之幫助詐欺取財罪責無何影響。綜上所述，被告所執各
      項抗辯，經核均無理由，其上訴應予駁回。
四、末查，被告前未曾因故意犯罪受有期徒刑以上刑之宣告，此
    觀諸卷附臺灣高等法院被告前案紀錄表即明，於本案中僅係
    因未再予以深思考量，致遭詐欺集團取得帳戶使用，而終罹
    刑典，雖其於犯罪後未能逕予坦承犯行，且尚未對被害人等
    給付適當賠償，然亦念及被告原非詐欺集團核心成員，所負
    刑責雖無可解免，但其確實係在詐欺集團之要求下，始將帳
    戶提款卡與密碼交出由他人使用，甚於本院審理之時，表明
    願與被害人等協商和解事宜，僅係因個人經濟情況不佳，難
    逕為全額之相關賠償，本院審酌被告既已歷經此次偵審程序
    與論處罪刑之教訓，當應已知完全警惕而無再犯之虞，將來
    若遇相類情事必可更加謹慎審度，本院認為前述對其所宣告
    之刑，以暫不執行為適當，爰依刑法第74條第1 項第1 款之
    規定，併予宣告緩刑2 年，以啟自新，並觀其後效。
據上論斷，應依刑事訴訟法第455 條之1 第1 項、第3 項、第36
4 條、第368 條、第373 條，刑法第74條第1 項第1 款，判決如
主文。
本案經檢察官蘇振文到庭執行職務。
中    華    民    國    99    年    3     月    31    日
                  刑事第六庭  審判長法  官  胡堅勤
                                    法  官  林家賢
                                    法  官  盧軍傑
上列正本證明與原本無異。
不得上訴。
                                    書記官  周玉茹
中    華    民    國    99    年    3     月    31    日
附件：

司法院資訊處製作；財團法人民間司法改革基金會備份。
